【裁判字號】    97,抗,196
【裁判日期】    970730
【裁判案由】    假處分
【裁判全文】
臺灣高等法院臺南分院民事裁定  97年度抗字第196號
抗告人  乙○○
相對人  甲○○
上列當事人間聲請假處分事件，抗告人對於中華民國九十七年五
月十二日臺灣嘉義地方法院九十七年度裁全字第九一一號裁定，
提起抗告，本院裁定如下：
    主  文
原裁定廢棄。
相對人在原法院之聲請駁回。
聲請及抗告訴訟費用均由相對人負擔。
    理  由
一、抗告意旨略以：相對人未依民事訴訟法第五百二十六條第一
    項及第二項之規定，釋明本件假處分之原因，原裁定法院即
    應駁回其假處分之聲請，不得准其以提供擔保之方式取代釋
    明；且相對人僅憑其片面製作之錄音譯文，即自稱其得對抗
    告人主張所有權返還登記請求權，惟該錄音譯文之內容，與
    抗告人毫無關係，實難認相對人之請求係屬正當；原裁定遽
    為准許相對人假處分之裁定，顯有重大違誤。爰請求廢棄原
    裁定，駁回本件假處分之聲請等語。
二、按債權人就金錢請求以外之請求，欲保全強制執行者，得聲
    請假處分。請求及假處分之原因，應釋明之，釋明如有不足
    ，而債權人陳明願供擔保或法院認為適當者，法院得定相當
    之擔保，命供擔保後為假處分，民事訴訟法第五百三十二條
    第一項、第五百三十三條準用第五百二十六條第一項、第二
    項分別定有明文。又假處分，非因請求標的之現狀變更，有
    日後不能強制執行，或甚難執行之虞者，不得為之，同法第
    五百三十二條第二項亦定有明文。所謂請求標的之現狀變更
    ，係指為請求標的之物，其從前存在之狀態，已有變更或將
    有變更而言。是債權人就請求及假處分之原因，即因請求標
    的之現狀變更，有日後不能強制執行，或甚難執行之情事，
    應提出可使法院信其主張為真之證據釋明之，必待釋明有所
    不足，而債權人陳明願供擔保以補釋明之不足，始得准為假
    處分。倘債權人不能釋明假處分之原因存在，即無保全強制
    執行之必要，尚不能因債權人陳明願供擔保，即認補足釋明
    之欠缺，而為假處分。
三、經查：
  (一)本件相對人主張伊前向第三人曹榮達於民國（下同）九十六
    年八月十四日買受坐落嘉義縣中埔鄉○○段一０七之五地號
    土地（下稱系爭土地），然第三人曹榮達嗣後向伊謊稱買賣
    標的登記錯誤，另將嘉義縣中埔鄉○○段一０七地號土地登
    記予伊，而將系爭土地移轉登記予抗告人，而非系爭土地原
    所有人即第三人曹榮達，伊始知受騙，並提出不動產辦理登
    記相關資料及錄音譯文以為釋明，且為保全強制執行，如認
    釋明不足，願供擔保以代釋明等語。
  (二)相對人就本件假處分之聲請，固據提出不動產辦理登記相關
    資料及錄音譯文以為釋明。惟依相對人所提出之上開證據，
    僅足釋明相對人主張對抗告人之系爭土地所有權移轉登記請
    求，未能據以釋明抗告人現有將系爭土地處分或設定負擔等
    行為，致相對人日後不能或甚難執行之虞之假處分原因。揆
    諸上開說明，本件聲請既未釋明假處分之原因，即難有保全
    假處分之必要。原法院未察，遽為准許假處分之裁定，尚有
    未洽。抗告意旨指摘原裁定不當，非無理由。爰由本院廢棄
    原裁定，並駁回相對人於原法院之聲請。
四、據上論結，本件抗告為有理由，依民事訴訟法第四百九十二
    條、第九十五條、第七十八條，裁定如主文。
中    華    民    國    97    年    7     月    30    日
                  民事第二庭    審判長法  官  丁振昌
                                      法  官  李素靖
                                      法  官  吳上康
上為正本係照原本作成。
不得抗告。
中    華    民    國    97    年    7     月    31    日
                                      書記官  易慧玲


司法院資訊處製作；財團法人民間司法改革基金會備份。
